臺灣新竹地方法院刑事宣示判決筆錄　　 　96年度易字第381號
聲　請　人　臺灣新竹地方法院檢察署檢察官
被　　　告　乙○○
上列被告因詐欺案件，檢察官聲請簡易判決處刑（九十五年度偵
字第五八００號）後，本院新竹簡易庭認為不宜以簡易程序為之
，而改依通常程序審理後，經檢察官聲請改依協商程序而為判決
，本院於中華民國九十六年七月二十日下午四時，在本院刑事第
九法庭宣示判決，出席職員如下：
法官起立朗讀判決主文、犯罪事實要旨、處罰條文、附記事項，
及告以上訴限制、期間並提出上訴狀之法院，且諭知記載其內容
：
一、主  文：
    乙○○連續幫助連續意圖為自己不法之所有，以詐術使人將
    本人之物交付，處有期徒刑伍月，如易科罰金，以銀元佰
    元即新臺幣玖佰元折算壹日。減為有期徒刑貳月又拾伍日，
    如易科罰金，以銀元佰元即新臺幣玖佰元折算壹日。
二、犯罪事實要旨：
（一）乙○○前因偽造文書案件，經臺灣高等法院以九十三年度
      上訴字第七０五號判決判處有期徒刑六月，並經最高法院
      駁回其上訴確定，其後又因妨害風化案件，經臺灣高等法
　　　院以九十五年度上訴字第一二三五號判決判處有期徒刑六
  　　月確定，並經臺灣高等法院以九十五年度聲字第一六六二
    　號裁定定應執行有期徒刑十一月，嗣因中華民國九十六年
      罪犯減刑條例施行減其應執行之刑，並於民國九十六年七
      月十六日縮刑期滿出監（未構成累犯）。
（二）詎乙○○仍未記取教訓，明知提供己有金融機構帳戶之存
      摺、金融提款卡及密碼，有遭他人利用作為詐騙工具之可
      能，仍基於縱有人以其金融帳戶實施詐欺犯罪亦不違背其
      本意之幫助詐欺取財概括犯意，連續於九十五年三月至六
      月間，均在臺中地區某不詳處所，將其於八十八年五月二
      十八日申辦之華南商業銀行（下稱華南商銀）新竹分行帳
      號000000000000號、中華商業銀行（下稱中
      華商銀）新竹分行帳號00000000000000號
      二帳戶之存摺、提款卡及密碼等物，先後二次交予李美芳
      （另案偵查中），再由李美芳於不詳時、地，將上開帳戶
      交予真實姓名年籍不詳之成年人，而供該成年人所屬之詐
      騙集團使用，藉以幫助其為詐欺取財之犯行。嗣該詐騙集
      團之不詳成員，基於意圖為自己不法所有之概括犯意，先
      於九十五年六月十八日某時許，自稱「陸千儀」，以電話
      向甲○○誆稱其抽中「冠華公司」活動彩金新臺幣（下同
      ）九十九萬元，惟需先加入會員、繳交手續費及稅金共計
      二百萬元後，始得一併將上揭彩金及繳交費用（即二百九
      十九萬元）領回，致甲○○因而陷於錯誤，聽從指示，先
      後於九十五年六月二十六日匯款一萬八千零二十元、於同
      年六月二十八日匯款八萬元、於同年七月三日匯款十萬元
      、於同年七月六日匯款四萬七千二百五十元、於同年七月
      二十六日匯款一萬二千元、於同年七月三十一日匯款七萬
      五千元，共計匯款六筆金額合計三十三萬二千二百七十元
      至乙○○前揭華南商銀帳戶中（甲○○並依該詐騙集團成
      員指示，另行匯款計一百七十萬零五十元至其他人頭帳戶
      ），嗣甲○○發覺受騙而報警處理。該詐騙集團成員復於
      九十五年六月二十日某時許，以電話向丙○○佯稱其抽中
      該公司提供之二獎，惟需先行支付律師費用始得領取獎金
      ，而致丙○○陷於錯誤，於同年月二十二日上午十一時許
      ，前往高雄縣大寮鄉○○○路二九五號中庄郵局，依指示
      匯款一萬八千一百二十元至乙○○前揭華南商銀帳戶中，
      迨該成員復要求丙○○需再行支付八萬元加入公司會員始
      可領獎，丙○○發覺受騙而報警處理，嗣經警循線查獲上
      情。
三、處罰條文：
    刑法第三百三十九條第一項、修正前刑法第三十條第一項前
    段、第二項，中華民國九十六年罪犯減刑條例第二條第一項
    第三款、第七條第一項、第二項。
四、附記事項：
    查被告乙○○上開犯行，犯罪時間係在九十六年四月二十四
    日以前，核與中華民國九十六年罪犯減刑條例第二條第一項
    第三款規定相符，應予減刑，爰依法減輕其刑如主文所示，
    並諭知易科罰金之折算標準，附此敘明。
五、協商判決除有刑事訴訟法第四百五十五條之四第一項第一款
    於本訊問程序終結前，被告撤銷協商合意或檢察官撤回協商
    聲請者；第二款被告協商之意思非出於自由意志者；第四款
    被告所犯之罪非第四百五十五條之二第一項所定得以協商判
    決者；第六款被告有其他較重之裁判上一罪之犯罪事實者；
    第七款法院認應諭知免刑或免訴、不受理者情形之一，及違
    反同條第二項「法院應於協商合意範圍內為判決；法院為協
    商判決所科之刑，以宣告緩刑或二年以下有期徒刑、拘役或
    罰金為限」之規定者外，檢察官與被告均不得上訴。
六、如有前項得上訴之情形，得自收受宣示判決筆錄送達之日起
    十日內，向本院提出上訴書狀，上訴於第二審法院。
中　　華　　民　　國　　96　　年　　7　 　月　　20　　日
                    刑事第五庭
                                   書  記  官  蕭 惠 婷
                                   審判長法官  楊 麗 文
以上筆錄正本係照原本作成。
中　　華　　民　　國　　96　　年　　7　 　月　　20　　日
                                   書  記  官  蕭 惠 婷
附錄本案論罪科刑法條全文：
中華民國刑法第三百三十九條第一項
意圖為自己或第三人不法之所有，以詐術使人將本人或第三人之
物交付者，處五年以下有期徒刑、拘役或科或併科一千元以下罰
金。
修正前中華民國刑法第三十條
幫助他人犯罪者，為從犯。雖他人不知幫助之情者，亦同。
從犯之處罰，得按正犯之刑減輕之。
